【裁判字號】    88,交簡上,15
【裁判日期】    890216
【裁判案由】    過失傷害
【裁判全文】
臺灣苗栗地方法院刑事判決                        八十八年度交簡上字第一五號
    上訴人即被告  甲○○
右列上訴人因傷害案件，不服本院苗栗簡易庭八十八年度苗交簡字第四八號中華民國
八十八年七月三十一日第一審簡易判決（聲請案號：臺灣苗栗地方法院檢察署八十八
年度偵字第七四一號），提起上訴，本院管轄之第二審合議庭判決如左：
    主  文
原判決撤銷。
甲○○從事業務之人，因業務上之過失傷害人，累犯，處拘役伍拾日，如易科罰金以
佰元折算壹日。
    事  實
本院認定之犯罪事實與原審判決書之記載相同，茲引用之。
    理  由
一、引用原審判決書所記載之證據、理由。
二、上訴人上訴意旨仍執陳：前開車禍之發生係因告訴人夜間行駛沒有開燈所致，況
    告訴人於車禍發生後四日始前往驗傷云云。惟查：本件車禍，有警製道路交通事
    故調查報告表及診斷証明書乙紙可稽。又按「特種閃光號誌各燈號顯示之意義如
    左：：：二、閃光紅燈表示「停車再開」，車輛應減速接近，先停止於交岔路口
    前，讓幹道車優先通行後認為安全時，方得續行。」，道路交通標誌標線號誌設
    置規第二百十一條定有明文。經查，被告甲○○當時行動線係沿苗栗縣苗一三０
    甲線公路由西向東行駛，該路口號誌係閃光紅燈，被告於該路口車禍事故發生前
    之車速約為時速二十公里並未完全剎停之事實，業據被告甲○○於警訊中供明，
    核與告訴人乙○○供証情節相符，並有上開道路交通事故調查報告表可參。綜上
    所述，被告甲○○並未於路口閃光紅燈前停車再開，即未先停止於交岔路口前，
    讓行駛於幹道之告訴人乙○○駕車優先通行後認為安全時，始續行，致二車發生
    車禍，被告甲○○之過失實明矣！至被告甲○○執稱：告訴人係於車禍發生後四
    日始前往驗傷云云。惟查：告訴人乙○○、及同車之陳林淑鳳確因本件車禍受傷
    之情，有二人之診斷証明書在卷可參，而案外人陳林淑鳳並未提出告訴，是告訴
    人實無與陳林淑鳳共赴偽驗受傷之理！即告訴人乙○○所稱：係因照顧其母住院
    始遲往驗傷等語，應屬可信，被告上訴仍執前開所辯自非可採等情，業據原審
    明。
三、核被告所為係犯刑法第二百八十四條第二項前段之業務過失傷害罪。原審予以論
    科，固非無見，惟被告甲○○業已與告訴人乙○○和解，有調解書在卷可參，上
    訴人即被告上訴意旨否認有過失犯行，雖無理由，然原審判決就和解情事既未及
    審酌，自應予以撤銷改判。爰審酌被告之過失程度、所生之危害、犯罪後態度尚
    稱良好及肇事後已與告訴人達成和解等情，而量處如主文所示之刑，並諭知易科
    罰金之折算標準。
四、據上論斷，應依刑事訴訟法第四百五十五條之一第三項、第三百六十九條第一項
    前段、第三百七十三條、第三百六十四條、第二百九十九條第一項前段、第三百
    十條之一第二項，刑法第二百八十四條第二項前段、第四十一條，罰金罰鍰提高
    標準條例第一條前段、第二條，判決如主文。
本案經檢察官絲漢德到庭執行職務。
中      華        民      國    八十九    年      二    月      十六    日
                                    臺灣苗栗地方法院刑事庭
                                    審判長法官  賴  淑  敏
                                    法      官  周  淡  怡
                                    法      官  姚  銘  鴻
右正本證明與原本無異。
本判決不得上訴。
                                    書  記官  崔  玉  屏
中      華        民      國    八十九    年      二    月      十六    日
附錄本案論罪科刑法條全文：
刑法第二百八十四條第二項前段
從事業務之人，因業務上之過失傷害人者，處一年以下有期徒刑、拘役或一千元以下
罰金，致重傷者，處三年以下有期徒刑、拘役或二千元以下罰金。


司法院資訊處製作；財團法人民間司法改革基金會備份。
